臺灣新竹地方法院刑事判決　　　　　　　 96年度訴字第155號
公　訴　人　臺灣新竹地方法院檢察署檢察官
被　　　告　甲○○
　　　　　　　　　　　號
選任辯護人　徐國楨律師
上列被告因違反槍砲彈藥刀械管制條例案件，經檢察官提起公訴
（九十六年度偵字第四四八號），本判決如下：
    主  文
甲○○未經許可，持有可發射子彈具有殺傷力之改造手槍，處有
期徒刑壹年捌月，併科罰金新臺幣捌萬元，罰金如易服勞役，以
新臺幣壹仟元折算壹日。緩刑肆年。扣案之改造手槍壹枝（含彈
匣壹個，槍枝管制編號0000000000）沒收。
    事  實
一、甲○○明知具殺傷力之槍枝與子彈，均為槍砲彈藥刀械管制
    條例管制之物品，未經中央主管機關之許可，不得持有，竟
    因對於管制槍彈產生好奇，基於非法持有具殺傷力改造手槍
    與子彈之單一犯意，於民國九十五年八月間某日，在新竹市
    某處，以新臺幣四萬元之代價，向不詳姓名年籍之成年人購
    買仿ＢＥＲＥＴＴＡ廠８４型半自動手槍製造之槍枝，換裝
    土造金屬槍管、槍機改造而成，機械性能良好，可擊發適用
    子彈，具有殺傷力之改造手槍一枝（含彈匣一個，槍枝管制
    編號0000000000號）及具直徑約九ＭＭ之金屬彈
    頭，可以擊發，具殺傷力之土造子彈三顆（送鑑時均試射完
    畢），未經許可而持有上開具殺傷力之改造手槍與子彈，其
    為避免家人發現上開槍、彈，並將槍、彈藏放在其母親江秋
    宜所有，由其使用之車號一一二五─ＫＰ號自用小客車駕駛
    座腳踏墊上。嗣其於九十六年一月六日凌晨零時四十五分許
    ，與朋友劉志遠、蔡承志一起在新竹市○○街七七號之薑母
    鴨店吃宵夜時，因故與劉志遠發生口角爭執，一時衝動，遂
    至停在附近之上開自用小客車內取出槍彈壯膽，為在場消費
    之警員發現後當場逮捕，並扣得上開改造手槍一枝與土造子
    彈三顆（送鑑時均試射完畢）而查獲上情。
二、案經新竹市警察局第一分局報請臺灣新竹地方法院檢察署檢
    察官偵查起訴。
    理  由
一、認定犯罪事實所憑之證據及認定之理由：
　　上述事實，業經被告甲○○於本院審理時坦白承認，核與證
  　人劉志遠、蔡承志於警詢時分別證述被告因細故爭執，前往
    其使用之車號一一二五─ＫＰ號自用小客車內取出槍彈時，
    為警當場逮捕等情節大致相符，並有警方查獲被告上開犯行
    後拍攝之相片十二張及扣案之改造手槍一枝（含彈匣一個，
    槍枝管制編號0000000000）、土造子彈三顆可資
    佐證。而上開扣案之槍、彈經送請內政部警政署刑事警察局
    鑑定結果認：(1)送鑑改造手槍一枝（含彈匣一個，槍枝管制
    編號0000000000），係由仿ＢＥＲＥＴＴＡ廠８
    ４型半自動手槍製造之槍枝，換裝土造金屬槍管、槍機改造
    而成之改造手槍，機械性能良好，可擊發適用之子彈，具有
    殺傷力。(2)送鑑子彈三顆，均係具直徑約九ＭＭ之金屬彈頭
    ，經實際試射，均可擊發，認具殺傷力。有該局九十六年二
    月五日刑鑑字第○九六○○○五九二六號槍彈鑑定書一份在
    卷可證，足見被告之自白與事實相符，可以採信，事證明確
    ，被告未經許可持有具殺傷力改造手槍與子彈之事實應可認
    定。
二、論罪與科刑：
(一)罪名─
　　核被告所為，係犯槍砲彈藥刀械管制條例第八條第四項之未
    經許可持有可發射子彈具有殺傷力之改造手槍罪及同條例第
    十二條第四項之未經許可持有子彈罪。
(二)想像競合犯─
    被告以一行為同時持有具殺傷力之改造手槍與子彈，應依想
    像競合犯之例，從較重之未經許可持有可發射子彈具有殺傷
    力之改造手槍罪處斷。
(三)酌量減輕─
    被告並無前科素行，現受僱於三陽公司從事機車組裝工作，
    業經被告於本院審理時供明在卷，其年僅二十四歲，高中肄
    業學歷，年紀輕而智識淺薄，僅因好奇即價購槍彈持有，思
    慮顯不周延，動機尚屬單純，對於社會治安應不會產生嚴重
    之危害，衡諸上情，足認其犯案情節尚屬輕微，惟法定刑度
    甚重，足以引起社會上一般人之同情，其犯罪情狀顯有可憫
    恕之處，於科以法定最低刑度仍嫌過重，爰依刑法第五十九
    條之規定，酌量減輕其刑。至被告於本院審理時供稱上開槍
    彈係向甲（真實姓名年籍詳卷）購買，惟此為甲於另案偵查
    中否認，業經本院調取相關偵查卷宗詳閱屬實，本件復無其
    他確切證據證明被告所述槍彈來源之真實性，是被告主張其
    已供出槍彈之來源，應依槍砲彈藥刀械管制條例第十八條第
    四項之規定減輕其刑，尚無足採，附此敘明。
(四)科刑─
    爰審酌被告無何前科之素行、因對具殺傷力槍彈好奇而持有
    槍枝與子彈之犯罪動機與目的、持有槍枝與子彈之數量不多
    、不圖以上開槍枝與子彈供犯罪使用，對於社會治安危害不
    大及坦認犯行之犯罪後態度等一切情狀，量處如主文所示之
    刑及罰金部分諭知如易服勞役之折算標準。
(五)緩刑─
    被告前未曾受有期徒刑以上刑之宣告，有臺灣新竹地方法院
    刑案資料查註紀錄表及臺灣高等法院被告前案紀錄表各一份
    在卷可證，其有正當之工作，已如上述，因一時失慮觸犯本
    件罪刑，經此次偵審程序及刑之宣告，當知所警惕，無再犯
    之虞，本院綜核各情，認上開有期徒刑及罰金刑之宣告，已
    足策其自新，所宣告之刑以暫不執行為適當，爰併諭知緩刑
    四年，以啟向上。
(六)沒收─
    扣案之改造手槍一枝（含彈匣一個，槍枝管制編號槍枝管制
    編號0000000000），為違禁物，應依刑法第三十
    八條第一項第一款之規定，宣告沒收。另扣案之土造子彈三
    顆，已於鑑驗時試射完畢而不具殺傷力，爰不併予宣告沒收
    。
三、適用之法律：
(一)刑事訴訟法第二百九十九條第一項前段。
(二)槍砲彈藥刀械管制條例第八條第四項、第十二條第四項，刑
    法第十一條前段、第五十五條前段、第四十二條第三項、第
    五十九條、第三十八條第一項第一款、第七十四條第一項第
    一款。
本案經檢察官林佳穎到庭執行職務
中　　華　　民　　國　九十六　年　　七　月　 　十二　 日
                  刑事第六庭　審判長法　官  遲中慧
                                    法  官  魏瑞紅
                                    法  官  林昌義
以上正本證明與原本無異。
如不服本判決應於收受本判決後十日內向本院提出上訴書狀，其
未敘述上訴理由者，並得於提起上訴後十日內向本院補提理由書
狀( 均須按他造當事人之人數附繕本 )「切勿逕送上級法院」。
中　　華　　民　　國　　96　　年　　7 　　月　　12　　日
                                    書記官  劉怡芳
附錄本案論罪科刑法條全文：
槍砲彈藥刀械管制條例第八條第四項
未經許可，持有、寄藏或意圖販賣而陳列第一項所列槍枝者，處
三年以上十年以下有期徒刑，併科新臺幣七百萬元以下罰金。
槍砲彈藥刀械管制條例第十二條第四項
未經許可，持有、寄藏或意圖販賣而陳列子彈者，處五年以下有
期徒刑，併科新台幣三百萬元以下罰金。
